---
title: "Taller de Introducción a Markdown"
subtitle: ""  
author: "_Equipo de Tutores Sociología 2020_"
date: '`r Sys.Date()`'
output:
  xaringan::moon_reader:
    lib_dir: libs
    nature:
      ratio: '16:9'
      countIncrementalSlides: false
      beforeInit: "https://jciturras.github.io/ayudantia-sol3051/slides/00-intro-r/macros.js"
      slideNumberFormat: |
        <div class="progress-bar-container">
          <div class="progress-bar" style="width: calc(%current% / %total% * 100%);">
          </div>
        </div>`
    css: ["https://jciturras.github.io/ayudantia-sol3051/slides/00-intro-r/xaringan-coes.css","https://cdnjs.cloudflare.com/ajax/libs/animate.css/3.7.0/animate.min.css"]
    #seal: false # esto omite title slide automática  
---
class: center, middle

# _Equipo de Tutores Sociología 2020_
- José Lopez
- Iván Ojeda
- Vanessa Leyton
- Javiera Wompner
- Martín Venegas

```{r setup, include=FALSE,eval=TRUE}
options(htmltools.dir.version = FALSE)
```

```{r xaringan-themer, include=FALSE, warning=FALSE}
library(xaringanthemer)
style_duo(primary_color = "#1F4257", secondary_color = "#F97B64")

```
---
class: inverse, center, middle

# Estructura de presentación

- ¿Qué es Markdown?: Algunos ejemplos
- ¿Por qué usar Markdown?
- ¿Cómo usar Markdown?
- RMarkdown
---
# ¿Qué es Markdown?

---
# ¿Por qué usar Markdown
---
# ¿Cómo usar Markdown?
---
# RMarkdown
---
class: inverse, center, middle

# ¡Muchas gracias!
